【裁判字號】    98,簡上,175
【裁判日期】    981221
【裁判案由】    妨害公務
【裁判全文】
臺灣基隆地方法院刑事判決             98年度簡上字第175號
上  訴  人
即  被  告  己○○
上列上訴人即被告因妨害公務案件，不服本院基隆簡易庭98年度
基簡字第899號，中華民國98年8月26日第一審刑事簡易判決（原
聲請案號：98年度偵字第1406號），提起上訴，本院管轄之第二
審合議庭判決如下：
    主      文
上訴駁回。
己○○緩刑貳年。
    事實及理由
一、本案經本院審理結果，認第一審判決以被告己○○係犯刑法
    第135條第1項之妨害公務罪，而判處被告有期徒刑3月，如
    易科罰金，以新台幣1,000元折算1日，其認事用法均無違誤
    ，量刑亦屬適當，應予維持，並引用第一審判決書記載之事
    實、證據及理由（如附件）。
二、被告即上訴人上訴意旨略以：因被告不懂法律，希望法院給
    一個緩刑的機會等語。
三、訊據上訴人即被告己○○對於本件妨害公務之犯行，坦承不
    諱，並據證人即被害人乙○○、證人甲○○、戊○○於偵訊
    時證述明確，並有97年11月29日員警乙○○、甲○○職務報
    告、長庚紀念醫院基隆分院97年11月29日診斷證明書、基隆
    市警察局第四分局警備隊9人勤務分配表、基隆市警察局第
    四分局警備隊員警工作紀錄簿、監視器翻拍車牌號碼8E-868
    8號自小客車照片1張、佑豪汽車有限公司97年12月3日估價
    單、車籍查詢基本資料詳細畫面、逃逸案現場圖、車輛攔查
    處現場照片8張；基隆市警察局98年10月27日函、基隆市警
    察局第四分局98年11月12日函、本院調解筆錄等在卷可稽，
    堪信被告自白與事實相符。本件事證明確，其犯行洵堪認定
    。
四、核被告己○○所為，係犯刑法第135條第1項之妨害公務罪，
    原審審酌被告不滿遭員警告發，妨害公務員依法執行一定之
    職務，其犯罪所生危害非微，兼衡其素行、動機、目的、犯
    罪方法、智識程度，其犯後態度等一切情狀，量處被告有期
    徒刑3月，如易科罰金以新台幣1,000元折算1日，其認事用
    法並無違誤，量刑亦屬恰當，應予維持，被告上訴為無理由
    ，應予駁回。
五、末查，本院審酌被告前未曾受有期徒刑以上刑之宣告，有本
    院被告全國前案紀錄表在卷可按，本件犯行係一時失察，致
    罹刑章，本院認本件刑之宣告，已足收警惕之效，且被告業
    與證人即被害人乙○○達成民事調解、賠償損害，並當庭向
    證人乙○○道歉，經乙○○向本院表示不願追究，有本院審
    理筆錄在卷可稽，是認被告所處之刑，以暫不執行為適當，
    併予宣告緩刑2年，以策自新。
據上論斷，應依刑事訴訟法第455 條之1 第3 項、第368 條、第
373 條，刑法第74條第1 項第1 款，判決如主文。
本案經檢察官丙○○到庭執行職務。
中    華    民    國    98    年    12    月    21    日
                     臺灣基隆地方法院刑事第三庭
                         審判長法  官  鄭景文
                               法  官  陳賢德
                               法  官  陳姵君
以上正本證明與原本無異。
本件判決不得上訴。
中    華    民    國    98    年    12    月    21    日
                               書記官  王佩珠
附件：
臺灣基隆地方法院刑事簡易判決         98年度基簡字第899號
聲  請  人  臺灣基隆地方法院檢察署檢察官
被      告  己○○  女  44歲（民國○○年○月○○日生）
                    身分證統一編號：Ｚ000000000號
                    住臺北縣林口鄉○○路338巷39號
                    居臺北縣林口鄉○○○街6巷5號16樓之3
上列被告因妨害公務案件，經檢察官聲請以簡易判決處刑（98年
度偵字第1406號），本院判決如下：
    主  文
己○○對於公務員依法執行職務時，施強暴者，處有期徒刑參月
，如易科罰金，以新臺幣壹仟元折算壹日。
    事實及理由
一、本件犯罪事實、證據及應適用之法條均引用如附件檢察官聲
    請簡易判決處刑書之記載。
二、爰審酌被告不滿員警告發，妨害公務員依法執行一定之職務
    ，其犯罪所生危害非微，兼衡其素行、動機、目的、犯罪方
    法、智識程度，其犯後態度等情，量處如主文所示之刑，並
    諭知易科罰金之折算標準，以資懲儆。
三、依刑事訴訟法第449條第1項前段、第454條第2項，刑法第13
    5條笫1項、第41條第1項前段，刑法施行法第1條之1，逕以
    簡易判決處刑如主文。
中    華    民    國    98    年    8    月    26    日
                  基隆簡易庭法  官  陳伯厚
以上正本證明與原本無異。
如不服本判決，應於判決送達後10日內，向本院提出上訴書狀，
敘述上訴理由，上訴於本院合議庭，並按他造當事人之人數附具
繕本。
中    華    民    國    98    年    8     月    28    日
                            書記官  王惠萍
附錄論罪法條：
中華民國刑法第135條
（妨害公務執行及職務強制罪）
對於公務員依法執行職務時，施強暴脅迫者，處 3 年以下有期徒
刑、拘役或 3 百元以下罰金。
意圖使公務員執行一定之職務或妨害其依法執行一定之職務或使
公務員辭職，而施強暴脅迫者，亦同。
犯前二項之罪，因而致公務員於死者，處無期徒刑或 7 年以上有
期徒刑；致重傷者，處 3 年以上、 10 年以下有期徒刑。
附件:
臺灣基隆地方法院檢察署檢察官聲請簡易判決處刑書
                                      98年度偵字第1406號
    被      告  己○○  女  44歲（民國○○年○月○○日生）
                        籍設臺北縣林口鄉○○路338巷39號
                        現居臺北縣林口鄉○○○街6巷5號16
                        樓之3
                        國民身分證統一編號：Ｚ000000000號
上列被告因妨害公務案件，業經偵查終結，認為宜聲請以簡易判
決處刑，茲將犯罪事實及證據並所犯法條分敘如下：
一、犯罪事實：己○○於97年11月29日下午2時50分許，駕駛
    8E-8688號自小客車，行經台二線公路基隆往萬里方向54公
    里處，適基隆市警察局第四分局警備隊警員乙○○、甲○○
    駕警車、著制服，在該處以雷射測速槍測得己○○駕駛小客
    車超速，乃將其攔停於路邊，並告知已超速，請己○○出示
    駕駛執照及行車執照，己○○即辯稱未超速，亦拒絕出示證
    件，反而告知警員「要開單就寄單子給我」，旋即欲駛離現
    場，己○○明知當時乙○○站立小客車左前方引擎蓋旁，如
    強行前駛，將致依法執行職務之警員乙○○受傷，仍執意起
    動小客車前駛，對依法執行職務之公務員施以強暴，己○○
    小客車左前輪壓輾過乙○○右腳掌，致乙○○受有右腳第4
    、5趾壓砸傷之傷害 (傷害部分未據告訴)，乙○○受痛乃抓
    住小客車後照鏡大喊停車，己○○仍加速將乙○○拖行後甩
    開。嗣經警方依車號循線查獲。案經基隆市警察局第四分局
    移送偵辦。
二、訊據被告己○○，坦承上揭時地遇警取締及拒絕出示證件復
    逕自駛離等情，但辯稱不知道有壓到警員的腳云云。惟查，
    上情業據證人乙○○、甲○○結證甚詳，並有現場路況照片
    、現場圖、警用無線電錄音檔案、被告小客車照片、診斷證
    明書可稽，被告執意起動小客車，顯有衝撞警員在所不惜之
    犯罪故意，罪嫌堪予認定。
三、法條：刑法第135條第1項妨害公務罪嫌。
四、依刑事訴訟法第451條第1項聲請逕以簡易判決處刑。
    此    致
臺灣基隆地方法院基隆簡易庭
中    華    民    國    98    年    6     月    30    日
                              檢察官  丁  ○  ○
本件正本證明與原本無異
中    華    民    國    98    年    7     月    10    日
                              書記官  邱  國  雄

司法院資訊處製作；財團法人民間司法改革基金會備份。
